臺灣屏東地方法院刑事判決
111年度原易字第8號
聲  請  人  臺灣屏東地方檢察署檢察官
被      告  鄭巧雲


上列被告因違反毒品危害防制條例案件，經檢察官聲請以簡易判
決處刑（110年度撤緩毒偵字第32號），本院認不宜以簡易判決
處刑（原案號：110 年度原簡字第70號），改依通常程序，並判
決如下：
    主  文
本件公訴不受理。
    理  由
一、聲請簡易判決處刑意旨如附件聲請簡易判決處刑書所載。
二、按起訴之程序違背規定者，應諭知不受理之判決，並得不經
    言詞辯論為之，刑事訴訟法第303 條第1 款、第307 條分別
    定有明文。另按毒品危害防制條例第20條於民國109 年1 月
    15日經總統公布修正，而於同年7 月15日生效施行，該條第
    1 項規定：「犯第10條之罪者，檢察官應聲請法院裁定，或
    少年法院（地方法院少年法庭）應先裁定，令被告或少年入
    勒戒處所觀察、勒戒，其期間不得逾2 月」，同條第3 項則
    規定：「依前項規定為觀察、勒戒或強制戒治執行完畢釋放
    後，3 年後再犯第10條之罪者，適用前二項之規定」。而現
    行毒品危害防制條例認施用毒品者具有「病患性犯人」特質
    ，強調「治療勝於處罰」、「醫療先於司法」，應以「3 年
    」為期，建立「定期治療」之模式，準此，毒品危害防制條
    例第20條第3 項規定中所謂「3 年後再犯」，只要本次再犯
    （不論修正施行前、後）距最近1 次觀察、勒戒或強制戒治
    執行完畢釋放，已逾3 年者，即該當之，不因其間有無犯毒
    品危害防制條例第10條之罪經起訴、判刑或執行而受影響（
    最高法院109年度台上大字第3826號裁定意旨參照）。次按
    之前若曾經檢察官為附戒癮治療之緩起訴，不論該附戒癮治
    療是否曾經撤銷或已完成，依最高法院109 年度台上大字第
    3536號裁定揭示之最高法院多數見解、110年度台上字第209
    6號揭示經由徵詢程序最高法院所達成之統一見解，均認與
    觀察、勒戒等處遇執行完畢有別，應與「未曾受觀察、勒戒
    處分」者為相同處理。
三、經查，就被告有於聲請簡易判決處刑書所載之時、地，施用
    第二級毒品甲基安非他命1 次，除據被告坦承不諱外，並有
    卷附應受尿液採驗人尿液檢體採集送驗記錄第一聯（檢體編
    號：Z000000000000）、台灣檢驗科技股份有限公司濫用藥
    物實驗室-高雄109年7月31日濫用藥物檢驗報告等件在卷可
    參，足認被告前揭任意性自白與事實相符，堪以採信，被告
    確有於上述時間施用第二級毒品犯行，所為觸犯毒品危害防
    制條例第10條第2 項之施用第二級毒品罪無訛。
四、惟本案係於110 年6月21日始繫屬於本院，此有臺灣屏東地
    方檢察署110 年6月18日屏檢介宙110撤緩毒偵32字第110902
    2517號函及其上本院收文章戳在卷可稽，而被告前因施用毒
    品案件，經法院裁定送觀察勒戒後，因認無繼續施用毒品之
    傾向，於101年2月16日執行完畢出所等情，有臺灣高等法院
    被告前案紀錄表附卷可查。至於被告前雖因本件施用毒品案
    件，經臺灣屏東地方檢察署檢察官為附命完成戒癮治療之緩
    起訴處分確定，惟被告於緩起訴期間內已遭撤銷該緩起訴處
    分等情，亦有本件撤銷緩起訴處分書、臺灣高等法院被告前
    案紀錄表等件在卷可憑，亦即被告雖曾受有上開附戒癮治療
    之緩起訴處分，惟因未履行完成，應視為觀察勒戒尚未執行
    完畢，檢察官應依修正後毒品危害防制條例第20條第1 項等
    規定，聲請法院裁定令被告入勒戒處所施以觀察、勒戒等，
    始為適法。是以檢察官逕予聲請簡易判決處刑，其程序自屬
    違背規定，爰不經言詞辯論，逕為諭知不受理之判決。
本案經檢察官董秀菁聲請簡易判決處刑。
中　　華　　民　　國　　111 　年　　2 　　月　　25　　日

                  刑事第二庭    法  官  黃紀錄
以上正本證明與原本無異。
如不服本判決應於收受判決後20日內向本院提出上訴書狀，並應
敘述具體理由；其未敘述上訴理由者，應於上訴期間屆滿後20日
內向本院補提理由書（均須按他造當事人之人數附繕本）「切勿
逕送上級法院」。
中　　華　　民　　國　　111 　年　　2 　　月　　28　　日
                                書記官　鍾錦祥
【附件】
臺灣屏東地方檢察署檢察官聲請簡易判決處刑書
                                 110年度撤緩毒偵字第32號
　　被　　　告　甲○○　
上被告因毒品危害防制條例案件，業經偵查終結，認宜聲請簡易
判決處刑，茲將犯罪事實及證據並所犯法條分敘如下：
　　　　犯罪事實
一、甲○○基於施用第二級毒品甲基安非他命之犯意，於民國 109
    年7月10日晚上6時許，在屏東縣潮州鎮三角公園內，以將甲
    基安非他命置於玻璃球內，以火燒烤後，吸食所產生煙霧之
    方式，施用甲基安非他命1次。嗣於109年7月15日下午2時41
    分許，因其係毒品調驗人口，自行前往內埔分局接受採尿，
    經警採集其尿液後送驗，結果檢出安非他命、甲基安非他命
    陽性反應，始查悉上情。
二、案經屏東縣政府警察局內埔分局報告偵辦。
        證據並所犯法條
一、上揭事實，業據被告甲○○於警詢及偵查中均坦承不諱，且被
    告經警採尿送驗後，檢出安非他命（濃度915ng/ml）、甲基
    安非他命（濃度4760ng/ml）陽性反應等情，有應受尿液採
    驗人尿液檢體採集送驗記錄第一聯（檢體編號：Z000000000
    000）、台灣檢驗科技股份有限公司濫用藥物檢驗報告（報
    告編號：KH/2020/00000000）各1份在卷可稽，是本件事證
    明確，被告自白核與事實相符，其施用第二級毒品之犯嫌，
    洵堪認定。
二、核被告甲○○所為，係犯毒品危害防制條例第10條第2項之施
    用第二級毒品罪嫌。
三、依毒品危害防制條例第24條第2項、刑事訴訟法第451條第1
    項聲請逕以簡易判決處刑。
　　此　　致
臺灣屏東地方法院
中　　華　　民　　國　 110　　年　　6 　　月　　16　　日
                          檢  察  官    董秀菁